臺灣臺南地方法院民事裁定
                                       111年度亡字第44號
聲  請  人  黃國揚    住○○市○○區○○里00號



上列聲請人因聲請宣告汪脉即汪氏脉死亡事件，本院裁定如下：
    主  文
一、准對失蹤人汪脉即汪氏脉（女，昭和10年即民國00年00月00
    日生，最後住所：臺南州北門郡七股庄七股三百三十八番地
    ）為宣告死亡之公示催告。
二、該失蹤人應自本公示催告揭示之日起7個月內，向本院陳報
    現尚生存，如不陳報，本院將宣告其為死亡。
三、無論何人，凡知該失蹤人之生死者，均應於上開時日內，將
    其所知之事實，陳報本院。
    理  由
一、按失蹤人失蹤滿10年後，法院得因利害關係人之聲請，為死
    亡之宣告，民國71年1月4日修正前之民法總則第8條第1項定
    有明文。次按失蹤人失蹤滿7年後，法院得因利害關係人或
    檢察官之聲請，為死亡之宣告，71年1月4日修正之民法總則
    第8條第1項亦有明文。又修正之民法總則第8條之規定，於
    民法總則施行後修正前（18年10月10日施行，臺灣地區於34
    年10月25日光復後始適用民法之規定，71年1月4日修正公布
    ，72年1月1日施行）失蹤者，亦適用之。但於民法總則修正
    前，其情形已合於修正前民法總則第8條之規定者，不在此
    限，民法總則施行法第3條第3項亦定有明文。
二、本件聲請意旨略以：聲請人之祖父黃等（父為黃石頭，母為
    林來分）與失蹤人汪脉之母汪林謝榴(父為林禳，母為林來
    分)係同母異父之姊弟，因黃石頭於37年3月5日死亡，林來
    分於58年3月20日死亡，林來分為黃石頭之繼承人，而黃石
    頭遺有臺南市○○區○○段0000○0000○0000地號土地之遺產，聲
    請人與失蹤人汪脉均為林來分之繼承人，故聲請人為失蹤人
    汪脉之利害關係人。又因失蹤人汪脉於光復後即查無戶籍資
    料，生死不明至今已逾87年，聲請人爰依法聲請對失蹤人汪
    脉為死亡宣告等語。
三、查聲請人所述上情，業據其提出戶籍謄本、除戶謄本、臺南
    ○○○○○○○○函、土地登記簿、土地登記第一類謄本為證；本院
    復依職權向臺南○○○○○○○○調取失蹤人汪脉自日據時期迄今之
    戶籍資料，經該所於111年10月11日函覆略以：「經查汪脉
    僅有日據時期出生之戶籍資料，光復後均查無戶籍資料記載
    」等語可佐，是聲請人主張之事實，堪以認定。準此，爰依
    職權為失蹤人汪脉死亡之公示催告。
四、依家事事件法第156條，裁定如主文。
中　　華　　民　　國　　111 　年　　10　　月　　24　　日
                  家事法庭    法  官    許育菱
以上正本係照原本作成。
如對本裁定抗告須於裁定送達後10日內向本院提出抗告狀，並應
繳納抗告費新臺幣1,000元。
中　　華　　民　　國　　111 　年　　10　　月　　24　　日
                              書記官    曾建中